

Josiele Da Silva

Diseñadora



+54 3755 522693



linkedin.com/in/josiele-juliete-da-silva/



josiele@outlook.com



josidasilva.github.io/JosieleDaSilva/

Resumen

Diseñadora gráfica y Web entusiasta y con talento para transmitir la visión de la compañía. Poseo amplia experiencia y excelentes habilidades para crear una gran variedad de productos visuales físicos y digitales para material comercial. Me interesa la programación y me encuentro formándome continuamente para mejorar mis conocimientos como FullStack Developer.

Educación

2023- En curso

Instituto Superior Santo Domingo

Analista de Sistemas

2024- Actualidad

Codo a Codo

Fullstack Developer Python

2021-2023

Inti

Fullstack Developer

2019-2021

Udemy

- Formación en Diseño Gráfico

Aptitudes

- Diseño Gráfico
- Diseño Web
- Conocimientos informáticos
- Microsoft Office
- Adobe photoshop, adobe after effects
- WordPress
- Lenguajes de programación, html, Css, Python,
- React, Angular

ldiomas

Español Nativo

Portugués Nativo

Inglés Intermedio

Experiencia

2022 - Actualidad

 Autopartes Sol Diseñadora y administrativa Mantenimiento de página web, manejo de redes sociales y creación de diseños para posts, flyers, videos, RRSS y todo tipo de comunicaciones. Tareas administrativas, como actualización de listas precios, contacto con proveedores y manejo de tablas en excel. Aptitudes: Diseño Gráfico, Diseño Web, PHP, React Native, Sql, ApiRest, Adobe Photoshop, Adobe Illustrator, Adobe After Effects, Excel, meta business suite.

2022 - 2023

Remoters

Data Entry

Búsqueda y edición de datos para carga de productos a e-commerce, utilizando Excel, editor de imágenes, programas de edición de

Aptitudes: Excel, búsqueda web, edición de imágenes, edición de archivos.

2019 - Actualidad Diseñadora

Freelance

Diseño de piezas gráficas, páginas web y servicio de Community Mannager para pequeños negocios locales.

Aptitudes: Diseño Gráfico, Diseño Web, PHP, React Native, Sql, ApiRest, Adobe Photoshop, Adobe Illustrator, Adobe After Effects, RRSS.

2012 - 2019 Diseñadora y Atención al Público

— Adrian Weiss

Atención al público, ventas y cobranzas. Diseño de piezas gráficas, elaboración de productos personalizados y capacitación de nuevos empleados. Control de calidad y manejo de plazos de entrega.

Aptitudes: Diseño Gráfico, Diseño Web, Adobe Photoshop, Adobe Illustrator, Adobe After Effects, Excel, meta business suite, Atención a clientes.